# 债券投资者回售权的相关问题

提问人：Easty 时间：2014-04-17 19:40:10
请教陈版及各位版大，公司 2010 年发行了一个 5 年期的债券，按照实际利率法确定了相关的利息调整等金额，但是该债券发行时声明第三年的时候投资者可以行使回售权，实际上在 2013 年1/3金额的债券投资者行使了回售权（早于财务报告出具日），对于剩余未回售部分票面利率有所调高，那么对于 2012 年的财务报表来说，将 2012 年末全部的应付债券（包括利息调整）调整至一年内到期的非流动负债，然后在日后非调整事项中披露回售情况是否合适？还是说要作为日后调整事项，根据新的未回售金额及票面利率调整2012 年末应付债券金额？

回答人：chenyiwei
根据财务报表列报准则规定，“自资产负债表日起一年内到期应予以清偿”或者“企业无权自主地将清偿推迟至资产负债表日后一年以上”的负债属于流动负债。本案例中，债券条款授予持有人回售权，回售期限在 2013 年年初，但在 2012 年末，这部分回售权的存在将导致全部该项债券均有可能在未来一年内到期应予以清偿，且因为主动权在持有人，企业无法自主地将清偿推迟至资产负债表日后一年以上。所以所有该项债券在 2012 年末的资产负债表中均应归类为流动负债，而不是根据资产负债表日后的实际回售情况将实际在期后发生回售的部分归类为流动负债，未回售的部分仍归类为非流动负债。期后回售情况属于资产负债表日后新出现的情况，所以是非调整事项。